臺灣高等法院臺中分院民事判決　92年度重上字第154號
上　訴　人　己○○（乙○○之承當訴訟人）
　　　　　　戊○○
上列一人
訴訟代理人　乙○○　　住同上
上列二人
訴訟代理人　徐文開律師
訴訟代理人　洪嘉鴻律師
複　代理人　陳清華律師
　　　　　　溫文昌律師
訴訟代理人　丁○○　　住台中市○○區○○路32號
被　上訴人　丙○○　　住同上
訴訟代理人　方鴻枝律師
複　代理人　吳雄仁律師
上列當事人間請求分割共有物事件，上訴人對於中華民國臺灣臺
中地方法院90年度重訴字第293號第一審判決提起上訴，本院於
94年9月6日言詞辯論終結，判決如下：
    主  文
原判決廢棄。
被上訴人與上訴人己○○共有坐落台中市○○區○○段三五九地
號土地，面積０．四四一二一七公頃，地目田，分割為如附圖二
所示乙案，Ｄ部分土地面積０．０八七六一八公頃、Ｆ部分土地
面積０．一六八一六七公頃分歸被上訴人取得，Ｅ部分土地面積
０．一七七一九六公頃分歸上訴人己○○取得，Ｇ部分土地面積
０．００八二三六公頃分歸被上訴人與上訴人己○○按附表一所
示比例共同取得。
被上訴人與上訴人戊○○共有坐落同上地段三六一地號，面積０
．三三一七三二公頃、地目田，分割為如附圖二所示乙案，Ａ部
分土地面積０．一一八五一三公頃分歸上訴人戊○○取得，Ｂ部
分土地面積０．二０五六四三公頃分歸被上訴人取得，Ｃ部分土
地面積０．００七五七七公頃分歸被上訴人與上訴人戊○○按附
表二所示比例共同取得。
被上訴人應給付上訴人己○○新台幣壹佰參拾柒萬壹仟陸佰參拾
捌元、應給付上訴人戊○○新台幣參萬捌仟壹佰壹拾壹元。
第一、二審訴訟費用由兩造按附表三所示比例負擔。
    事實及理由
壹、程序方面：
　　坐落台中市○○區○○段三五九地號土地，面積０．四四一
    二一七公頃，原為被上訴人與上訴人乙○○共有，上訴人乙
    ○○應有部分二二三四一分之九一四三部分，於九十二年十
    一月十七日以夫妻贈與原因，移轉登記予訴外人傅貴鈴。訴
    外人傅貴鈴又於九十三年四月二日以買賣為原因，移轉登記
    予上訴人己○○，有土地登記簿謄本二份在卷可稽（見本院
    卷第一宗第五十八頁、第一百三十一頁），茲分別據訴外人
    傅貴鈴、上訴人己○○聲明承當訴訟，核無不合，應予准許
    ，合先敘明。
貳、實體方面：
一、被上訴人主張：伊與上訴人己○○共有坐落台中市○○區○
    ○段三五九地號土地，同段三六一地號土地為伊與上訴人賴
    足共有，其中同段三五九號土地伊應有部分二二三四一分之
    一三一九八，上訴人己○○應有部分二二三四一分之九一四
    三；同段三六一地號土地伊應有部分三四一九分之二一六九
    ，上訴人戊○○應有部分三四一九分之一二五○。該二筆土
    地並無約定不得分割或不分割之期限，亦無性質不能分割，
    按共有物共有人得隨時請求分割，又依農業發展條例第十六
    條耕地在八十九年一月四日修正農業發展條例施行前之共有
    耕地，均得分割為單獨所有本件土地二筆，均在八十九年一
    月四日之前由兩造共有人取得共有，故依法均得分割為單獨
    所有等情，求為判命依原審判決即附圖三所示丙案或本審附
    圖二所示乙案方案分割〔原審判命依附圖三所示丙案分割，
    即被上訴人與上訴人己○○共有坐落同上段三五九地號土地
    ，面積０．四四一二一七公頃，地目田，應予分割如附圖二
　　（即本判決附圖三所示丙案）Ａ部份所示面積０．一九０一
　  九七公頃分歸上訴人己○○取得、Ｂ部份所示面積０．二五
    一０二０公頃之土地分歸被上訴人取得；被上訴人與上訴人
    戊○○共有坐落同上段三六一地號面積０．三三一七．三二
    公頃，地目田，應予分割如附圖二（即本判決附圖三所示丙
    案），Ｃ部份所示面積０．一二一二八三公頃之土地分歸上
    訴人戊○○、Ｄ部份所示面積０．二一０四．五０公頃之土
    地分歸被上訴人取得。上訴人己○○應給付被上訴人新台幣
    （下同）五十七萬九千七百二十六元之判決。上訴人二人均
    不服，提起上訴〕。
二、上訴人則以：伊家族與被上訴人家族共有之土地除被上訴人
    所主張同上段三五九、三六一地號土地二筆外，尚有同上段
    之三六二、四三八地號二筆土地，上述四筆共有土地均自六
    十年間即為分管分耕迄今，亦即上述四筆共有土地之三六一
    、四三八地號土地，整筆由被上訴人家族單獨管理耕作，另
    外之三五九、三六二地號土地，如伊於九十年二月二十七日
    原審答辯狀附圖所示之彩色部分才由伊家族單獨管理耕作，
    三五九、三六二地號如伊於九十年二月二十七日原審答辯狀
    附圖所示未彩色部分則由被上訴人家族單獨管理耕作；被上
    訴人明知此分管分耕之事實，卻只就臨路之第三五九、三六
    一地號而為主張，棄置偏遠之三六二、四三八地號土地不論
    ，更置分管分耕之事實於不顧，顯非事理之平。又被上訴人
    起訴狀內附圖所示建物３、４為原上訴人乙○○所有，其中
    建物編號３並非被上訴人之物。又被上訴人起訴狀內附圖所
    稱北側有六至八米農路，事實上為水利地且現為排水溝用地
    並非農路，更無農路存在，因而主張應依目前各共有人分耕
    分治之現狀分割，伊不同意被上訴人主張之如附圖示二、三
    之乙、丙案方式分割，因而請求如附圖一所示甲案方式分割
    ，即(一)上訴人己○○與被上訴人共有同上段三五九地號、面
    積四四一二‧一七平方公尺、地目田，應予分割如附圖一所
　　示甲案Ｄ部分所示面積六九二‧六三平方公尺土地與Ｇ部分
　  所示面積一○四三‧九九平方公尺土地歸上訴人己○○取得
    ；Ｅ部分所示面積一六五四．八二平方公尺土地分與Ｈ部分
    所示面積八五二平方公尺土地歸被上訴人取得；Ｆ部分所示
    面積一六八‧七三平方公尺土地，由上訴人己○○與被上訴
    人依應有部分比例保持共有。(二)上訴人戊○○與被上訴人共
    有同上段三六一地號、面積三三一七．三三平方公尺、地目
　　田，應予分割如附圖一所示甲案Ａ部分所示面積二○五六．
　  四四平方公尺土地歸被上訴人取得；Ｂ部分所示面積一一八
    五．一三平方公尺土地歸上訴人戊○○取得；Ｃ部分所示面
  　積七五‧七六平方公尺土地，由戊○○與被上訴人依應有部
    分比例保持共有。並請求就系爭共有土地同上段三五九地號
　　以每平方公尺三萬一千四百六十元，作為原物分割後補償價
  　差之標準等語，資為抗辯。
三、本件被上訴人主張：坐落同上段三五九地號土地為伊與上訴
    人己○○共有，同上段三六一地號土地為伊與上訴人戊○○
    共有，其中同段三五九號土地伊應有部分二二三四一分之一
    三一九八，上訴人己○○應有部分二二三四一分之九一四三
    ；同段三六一地號土地伊應有部分三四一九分之二一六九，
    上訴人戊○○應有部分三四一九分之一二五○。上開土地並
    無約定不得分割或不分割之期限，亦無性質不能分割，兩造
    復無法以協議方式定分割方法等事實，有被上訴人提出土地
    登記謄本二份為證，並為上訴人所不爭執，此部分，堪信被
    上訴人之主張為真實。
四、按共有人得隨時請求分割共有物，但因物之使用目的不能分
    割或契約定有不可分割之期限者，不在此限；又共有物之分
    割，依共有人協議之方法行之，分割之方法不能協議者，法
    院得依任何共有人之聲請，以原物分配於各共有人，民第八
    百二十三條第一項、第八百二十四條一項及第二項第一款分
    別定有明文。查，本件系爭土地之地目為田地，已為都市計
    劃區土地，並無法令禁止分割，又依其使用目的並非不能分
    割，而共有人間並無定有不分割之期限，復不能達成分割之
    協議等情，是依上開法律規定，被上訴人請求分割系爭土地
    ，洵屬有據，應予准許。
五、又按數宗土地之共有人相同，而其應有部分亦無異時，如係
    共有人以成立一共有關係之意思而共有數物，或共有土地原
    係一宗，其後始分割為數宗者，應認得合併予以分割。本件
    系爭二筆土地，其共有人並不相同，其應有部分亦有差異，
    且其取得應有部分之時間亦有不同，被上訴人復不同意合併
    分割，雖上訴人陳稱系爭土地二筆，均源自重測前自八一地
    號土地，由政府逕行分割出來，共有人並無外人加入等語，
    惟查系爭土地二筆之共有人均不同，且應有部分亦均不同，
    是上訴人上開所辯，並不可採，故依前揭說明，上訴人請求
    系爭土地二筆合併予以分割云云，尚屬無據，不應准許。至
    於上訴人主張本件系爭共有土地應依兩造分管協議為分割等
　　語，惟被上訴人否認兩造有分管協議之事實，姑不論兩造有
　  無分管協議，縱有分管協議時，共有人請求分割共有物亦應
    解為終止分管契約之意思，且裁判上分割共有土地時，並非
    必須依分管契約分割，有最高法院八十五年台上字第五十三
    號判決可參。至上訴人所引「共有人於他共有人訂立共有人
    訂立共有分管之特約後，縱將其應有部份讓與第三人，其分
    管契約，對於受讓人仍繼續存在」最高法院四十八年台上第
    一○六五號判例，僅係指分管契約之對受讓人之效力，非指
    分管契約可拘束分割方法之意旨，是上訴人此部分主張，亦
    不可採。
六、關於本件分割方法：按請求分割共有物之訴，應由法院依民
    法第八百二十四條規定命為適當之分配，不受任何共有人主
    張之拘束；又法院裁判分割共有物，須斟酌各共有人之利害
    關係、使用情形、共有物之性質與價值、經濟效用，並符合
    公平經濟原則，其分割方法始得謂為適當（最高法院七十四
    年度第一次民事庭會議決議及最高法院九十一年度臺上字第
    八○五號判決參照）。經查：
(一)、系爭土地二筆其中同段三五九地號土地，西邊面臨二十五米
    寬之福雅路，北邊有農業用地及灌溉溝渠，在西北角有上訴
    人所有四層樓房，以此往南則為上訴人平房及簡易鐵皮屋、
    再往南則有被上訴人之房屋，同段三六０地號土地（為訴外
    人何翠花所有）之南有上訴人設計之園藝區一處，其餘部分
    及同段三六一地號土地均為農田等情，業經原審法院到現場
    勘驗並囑託台中市中興地政事務所測量屬實，製有勘驗筆錄
    及複丈成果圖在卷可稽（見原審卷第八十四至八十六頁、第
    九十七、九十八頁）。又本件兩造均希望以原物分割，如分
    配不足部分另以金錢補償，而系爭土地依原物分割，並無困
    難，自以上開方式為分割方法為宜。
(二)、本件兩造家族共同有之土地包括同段三五九、三六０、三六
    一、三六二地號土地為臨台中市○○路東邊之長方形土地，
    有上訴人提出上開土地地籍圖謄本一份在卷可稽。但因兩造
    不能合意合併分割，而僅就系爭三五九、，三六一地號土地
    聲明請求分割。又因系爭三五九、三六一地號土地均呈不規
    則形狀，其中三五九地號土地內包含三六０地號土地，三六
    九地號土地呈南北走向之不規形，因此，本院乃審酌共有人
    之應有部分比例，各共有人之意願、共有人所分得之土地能
    否適當之利用、有無符合公平原則及整體共有人之經濟利益
    等因素為分割方法。茲就兩造及本院酌定之分割方案分析如
    下：
１、上訴人主張本件應採如附圖一甲案所示之分割方案 (即本院
    囑託台中市中興地政事務所九十三年九月十日之複丈成果圖
    甲案）：其理由略以兩造自六十一年分家產至今三十多年
    ，上訴人祖厝的排水及民生用水之通路，即按現狀排水排往
    南邊水溝，及由南邊水井供應民生用水。系爭土地的地勢
　　是北高南低，水無法往北流，而且西邊福雅路面又比現有系
　  爭土地高出二米多，排水亦無法往西流入福雅路之溝渠。若
    採乙案分割，因往南邊之現有排水通路已遭截斷，如果遭逢
    水災時，洪水無法排洩，勢必面臨淹水的命運，若不留二米
    寬的排水通路，其後果必更加嚴重，誠不堪設想。由此不難
    看出在三五九地號土地往南邊要留有二米寬作為排水及民生
    用水通路之用，實具有其必要性。何況，甲案所留二米寬部
    分（即甲案圖示Ｆ部分），係由雙方共有，被上訴人就三五
    九地號所分得之土地，前後仍可連接，並未妨害被上訴人對
    土地之利用。三六一地號土地，上訴人所分得之土地部分
    ，則呈南北狹長極不規則之地形，尤其南北兩端均極狹窄，
    致農用耕耘機沒有足夠迴轉之空間，造成系爭土地農作上之
    困難，對於現在為農田，以及未來變更為建地後土地之利用
    ，均有妨害。且上訴人所分得之土地，因其地形狹窄又不規
    則，當然減損土地價值，對上訴人顯然不公平。但若採甲案
    分割，不論三五九地號或三六一地號土地，兩造所分得之土
    地，均較乙案完整，並無乙案狹窄、閉鎖等不利耕作之缺點
    ，現在或未來對於土地較能獲得充分之利用，對兩造所分得
    之土地，自較無妨害等語。然查，上訴人己○○與被上訴
    人共有之三五九地號土地，上訴人所主張之甲案將被上訴人
    分為Ｈ、Ｅ二部分，及上訴人己○○分得土地分為Ｄ、Ｇ二
    部分，欠缺整體性，已有不當。且於被上訴人分為Ｈ、Ｅ二
    部分，中間區○○○○道一條，亦無必要（理由下詳），雖
    上訴人己○○現有房屋民生用水引（暗管）由東排往南側，
    但福雅路與系爭土地之間有排水溝（水流方向為由北往南流
    ），系爭土地南北兩側均有溝渠，而訴外人何翠花所有（被
    上訴人兄嫂）三六０地號土地，現有土地排水都是利用北側
    灌溉溝渠在使用，已據本院到場勘屬實，並製有勘驗筆錄（
    見本院卷第一宗第五十一、五十二頁、第二三八、二三九頁
    ），即以上訴人己○○分得之土地在北測已得以排水及灌溉
    ，上訴人雖辯稱北面之溝渠僅得以排水，並不用以灌溉等語
    ，惟倘是如此，何以同位於北側之訴外人何翠花所有之同上
    段三六０地號土地緊臨北側，即得以灌溉排水？足見上訴人
    此部分所辯，為不可採。再者，系爭土地之地勢是北高南低
    ，西邊福雅路面又比現有系爭土地高出二米多，排水固無法
    往西流入福雅路之溝渠，但北側既有溝渠，水勢由東向西方
    向流，足以排水，且系爭三五九地號土地之地面為平面，亦
　　據本院到場勘驗甚明，製有勘驗筆錄在卷可稽（見本院卷第
　  一宗第一０四頁），互核本院囑託華聲企業發展鑑定顧問有
    限公司（下簡稱華聲公司）鑑定相符，有該公司鑑定報告書
    一份附卷可稽（見該鑑定報告書第十二頁），為此，依下列
    乙案方案分割，因三五九地號土地之地勢屬平坦，而上訴人
    己○○分得乙案之Ｅ部分又臨福雅部分北側土地即有排水溝
    渠，如須灌溉排水，其間臨西南側與訴外人何翠花所有三六
    ０地號土地相鄰處亦留有四米寬通道供其使用，客觀上對上
    訴人己○○之引水排水應屬無虞；另就被上訴人與上訴人
    戊○○共有三六一地號土地部分，上訴人主張依甲案方式分
    割，但因本件系爭二筆土地之共有人不同，已不宜合併分割
    ，如前所述，而三六一地號土號土地呈不規則形，又依上訴
    人戊○○與被上訴人之應有部分比例，為三六．六比六三．
    四，因該筆土地北側有溝渠，南側有溝渠及共有巷道，故自
    以按應有部分比例劃分東西二部分，各沾其利，始最允公平
    ，故上訴人主張以南北劃分二部分，為不足取。綜上，上訴
    人主張之甲案分割方案，實不足採。
２、就丙案之分割方案部分（即原審判決附圖二所示乙案，亦即
    台中市中興地政事務所九十一年十二月九日之複丈成果圖Ｃ
    案）：就三五九地號土地臨福雅路，以北側Ａ部分給上訴人
    己○○，但該土地上尚占有上訴人等人所有之三層鏤房及平
    房一棟，如以上訴人己○○與被上訴人之應有部分比例劃中
    心線，固屬公平，但將造該平房部分被拆除及使用不便，則
    將不符經濟效益。再者，兩造及其家族除了系爭土地外尚在
    東邊共有三六二、四三八等地號土地，須行經系爭土地，然
    未在系爭二筆土地南側未劃出共有巷道將影兩造之出入。另
    三六一地號土地北側僅有溝渠並無巷道，已經原審及本院到
    場勘驗屬實，但將上訴人戊○○分得部分劃歸在北邊Ｃ部分
    ，則將影響其通行。從以上所述，被上訴人主張之丙案，亦
    有不當，要不足採。
３、本件於原審時，兩造並另提如原判決之甲案及丙案二個分割
    方案，惟於本審兩造已不再主張依上開二方案分割，本院審
    酌各情亦認該二方案亦為不當。不採之理由，依民事訴訟法
    第四百五十四條第二項規定，茲並引用之。
４、本院酌量上揭各方案均有弊端，乃依職權酌定附圖二示乙案
    方式分割（即本院囑託台中市中興地政事務所九十三年九月
    十日之複丈成果圖乙案），其理由：就三五九地號土地部
    分，上訴人己○○與被上訴人共有面臨福雅路，以上訴人己
    ○○土地上之上開平房外之圍牆為界，定分割點，此分割點
    並經兩造爭點協商同意（見本院卷第一宗一九五頁），以避
    免上訴人之上開平房遭拆除，是較符合經濟效益。南側系
    爭二筆土地，除臨福雅路至三五九地號中間，因已有既成巷
    道，兩造同意不再預留道路外，餘南側自三五九地號土地中
    間至三六一地號土地均留四米（公尺）巷道，以供本件共有
    人及兩造家族共有之三六二、四三八等地號土地之共有人通
    行，以免造成使用不便。因三五九地號土地之地勢平坦，
    雖將上訴人己○○分得之Ｅ部分土地部分包括在訴外人何翠
    花所有三六０地號東南側，但其間亦留四米寬土地供使用，
    至於被上訴人依上開方式分割，尚有不足土地，將之分歸在
    Ｄ部分，因被上訴人與上訴人戊○○共有之三六一地號土地
    ，被上訴人分得Ｂ部分與Ｄ部分相連，而為同一共有人，故
    無礙被上訴人分得Ｄ部分之使用，且被上訴人亦同意該分割
    方案。上訴人戊○○與被上訴人共有之三六一地號土地，
    依其應有部分比例東西分割為較公平，已如前述，但因依二
    人之應有部分比例分割時，上訴人戊○○臨南側之入口處，
    寬度將不足四米，為方便其出入，故以四米寬為原則劃分出
    割線，以利上訴人戊○○之使用。復查東側相鄰之三六二
    地號土地為上訴人戊○○與訴外人張燈亮（現為其子張正其
  　所有），上訴人戊○○自承現為其家族分耕，並由其丁○○
    （亦即原上訴人乙　○○之父）分耕占有中（見原審九十年
    度中調字第四六號卷上訴人所提證物十六、十九、二十），
    並為被上訴人不爭執，而上訴人戊○○與張錫燈為夫妻，為
    同財共居，故將上訴人戊○○部分劃歸在東側即Ａ部分，亦
    得以合併使用。雖上訴人主張上訴人戊○○分得Ａ部分入口
    僅四米將礙其農耕運作，惟其分得之該土地並非供作道路，
    係分割為其單獨所有，而其應有部分比例本即僅百分之三六
    ，六而已，是以原物分配，即無不當。上訴人又謂如以乙
    案分割，將造成訴外人何翠花所有之三六０地號土地成為袋
    地，惟訴外人何翠花所有上開土地無論依本件上開各方案分
    割，訴外人何翠花之上開土地坐落位置本質即可能是袋地，
　　況訴外人何翠花所有三六０地號是否成為袋地亦非本院得以
　  審究，故上訴人上開抗辯，尚不足取。是本院斟酌上揭各
    情，認為以如附圖二所示乙案方法為分割，應能符合共有人
    之最佳利益及公允。
(三)、關於價金補償部分：系爭土地兩造分配位置及利用價值不一
    ，自應依民法第八百二十四條第二項規定以金錢互為補償之
    。上訴人主張以每平方公尺以新台幣（下同）三萬一千六百
    元（即每坪十萬零四千元）作為補償標準等語；被上訴人則
    認應以公告現值每平方公尺四千三百元作為補償標準等語。
    經查：(一)系爭土地之地目雖為田，有在被上訴人提出土地登
    記簿謄本二份為證，然依華聲公司鑑定報告所示，系爭土地
    已屬台中市第二、三、四期擴大都市計劃，編定為農業區。
    本區域位於台中西屯區與台中縣大雅鄉交界處，都市化度大
    於鄉村化程度，都市化生活往郊區發展，致使土地需求與日
    俱增，土地價格不斷向上攀升。近來則因鄰近中部科學園區
    之設置及建設，使本域建築推案量大增，並使原以農田為主
    ，中小型工廠點輟其中的質量變化，足見系爭土地已成為農
    建地（或謂準建地），雖系爭土地要變更為建地仍須一定之
    繁瑣手續，但得變更為建地之事實，則為兩造所不爭執，並
    經證人即華聲公司鑑定人員甲○○到庭證述屬實，故系爭土
    地單純以農地為基準鑑價將與事實不符，又因系爭土地尚未
    變更為建地，因此若以建地為基準鑑價亦有不當，自以農建
    地為基準鑑價，始符合實情及公允，是上訴人上開請求以建
    地之價格及被上訴人請求以公告現值為計算基準等語，均不
    足採。基上各情，並參酌系爭土地距福雅路之遠近，及因系
    爭土地如變更為建地之時程，由備齊證件、填寫申請書、經
    過審查、測量、複驗通過，須經地方政府之地政事務所建管
    課、地政局會合審查、中央政府備查、回饋金之繳納等等繁
    複手續，依上開鑑定報告所示約須十年可完成（見本院卷第
    二宗第四十六頁），是本院依上開各情計算，復參以該鑑定
    報告書考量之因素，以農建地為基準鑑價，堪稱公允，因而
    依乙案之分割方案作成相互補償之價額，即被上訴人應給付
    上訴人一百三十七萬一千六百三十八元、應給付上訴人戊○
    ○三萬八千一百十一元。
七、原審就系爭共有土地酌定方法分割，固非無見，惟其方案既
    經本院予以調整，自無可維持。上訴論旨指其分割方法不當
    ，為有理由，應由本院將原判決廢棄改判如主文第二、三、
    四項所示。
八、兩造其餘攻繫防禦法及舉證，經核與判決基礎之認定及判決
    結果無影響，不另一一論列。
據上論結，本件上訴為有理由。依民事訴訟法第四百五十條、第
七十八條、第八十五條第一項但書、第八十一條第二款，判決如
主文。
中　　華　　民　　國　　94　　年　　9　　月　　20 　　日
　　                  民事第七庭審判長法　官  邱森樟
                                      法　官  陳賢慧
                                      法　官  盧江陽
以上正本係照原本作成。
兩造均得上訴。
如對本判決上訴，須於收受判決送達後二十日內向本院提出上訴
書狀，其未表明上訴理由者，應於提出上訴後二十日內向本院提
出上訴理由書 (須按他造人數附具繕本)。
上訴時應提出委任律師為訴訟代理人之委任狀。具有民事訴訟法
第四百六十六條之一第一項但書或第二項之情形為訴訟代理人者
，另應附具律師及格證書及釋明委任人與受任人有該條項所定關
係之釋明文書影本。
                                      書記官　康孝慈
中　　華　　民　　國　　94　　年　　9 　　月　　21　　日
                                                      Ｈ
附表一：
坐落台中市○○區○○段三五九地號土地，被上訴人與上訴人己
○○共有之應有部分比例：
(一)被上訴人應有部分為13198/22341
(二)上訴人己○○應有部分為9143/22341
附表二：
坐落同上地段三六一地號土地，被上訴人與上訴人戊○○共有之
應有部分比例：
(一)被上訴人應有部分為2169/3419
(二)上訴人戊○○應有部分為1250/3419
附表三：
訴訟訴費用負擔比例：
(一)被上訴人負擔122/200
(二)上訴人己○○負擔41/200
(三)上訴人戊○○負擔37/200
